臺灣桃園地方法院刑事判決　　　　　　 93年度訴緝字第156號
公　訴　人　臺灣桃園地方法院檢察署檢察官
被　　　告　丙○○　男　42歲.
上列被告因偽造文書等案件，經檢察官提起公訴（92年度偵字第
4134號）及移送併辦（93年度偵字第12865 號），被告於本院準
備程序進行中，就被訴事實為有罪之陳述，經本院告知簡式審判
程序意旨，並聽取公訴人及被告之意見後，本院合議庭裁定由受
命法官獨任依簡式審判程序審理，茲判決如下：
    主  文
丙○○連續行使偽造私文書，足以生損害於他人，處有期徒刑貳
年。如附表三各編號所示偽造之簽名均沒收。
    事  實
一、丙○○為富邦人壽保險股份有限公司（下稱富邦保險公司）
    之業務員及金融理財專員，其因積欠地下錢莊及當鋪新臺幣
    （下同）100 多萬元，本身經濟狀況亦週轉不靈，竟基於意
    圖為自己不法所有而詐欺取財、詐欺得利以及變造、偽造私
    文書後持以行使之概括犯意，連續為下列詐欺與行使偽造、
    變造私文書之行為。
(1)、丙○○於民國91年5 月27日，在桃園縣八德市○○路○ 段34
    號「富邦商業銀行八德分行」前，向行經該處之乙○○推銷
    信用卡與保險等相關金融產品，經乙○○同意委請丙○○向
    富邦商業銀行股份有限公司（下稱富邦銀行）申辦信用卡後
    ，丙○○即代為送件而辦妥乙○○之信用卡（卡號為000000
    0000000000）。嗣因乙○○領得信用卡後發現不合所需，乃
    告知丙○○欲將信用卡退還富邦銀行，丙○○竟基於為自己
    不法所有之意圖，向乙○○佯稱會代為將信用卡退還給富邦
    銀行，乙○○遂因此陷於錯誤，將上開信用卡交付給丙○○
    收取，丙○○即將上開信用卡據為己有。丙○○隨後即自91
    年9 月21日起至91年11月27日止，未經乙○○之同意，基於
    行使偽造私文書、詐欺取財與詐欺得利之概括犯意，連續於
    附表一編號4 至30所示之時間，至上開編號所示之特約商店
    ，持上開信用卡佯稱自己即為持卡人「乙○○」，將以簽帳
    消費之方式如數支付價款，而向各該特約商店購買商品或服
    務，使得各該特約商店信以為真而依約交付、提供其所購買
    之商品或服務（其各次施詐之時間、特約商店、詐取之物品
    服務、金額均詳如附表一所示）。於每次結帳付款時，丙○○均冒用上開信用卡刷卡，各次並均在1 式2 聯之簽帳單上
    每聯偽簽「乙○○」之簽名1 枚，而同時偽造完成2 紙以「
    乙○○」名義製作之簽帳單，（1 聯為商店存根聯，1 聯為
    持卡人存根聯）再持交給各該特約商店店員以行使之，用以
    表示「乙○○」業已確認各該次之交易金額與標的，並將由
    發卡銀行墊付消費帳款之意，總計盜刷之金額為28831 元，
    均足以生損害於乙○○、發卡銀行富邦銀行以及各該特約商
    店。
(2)、丙○○復利用上開辦卡機會向乙○○推銷其他金融產品，經
    乙○○表示其只願意辦理定存，不願購買任何保險或其他金
    融產品後，丙○○雖然明知富邦銀行之存款利率僅為年息百
    分之2.4 ，竟承前詐欺取財之犯意，向乙○○佯稱富邦銀行
    之存款利率高達年息百分之4.2 ，使得乙○○因此陷於錯誤
    ，在其郵局定期存款216 萬元期滿之後，即與丙○○聯繫，
    表示欲將上開款項存入富邦銀行。丙○○乃接續向乙○○佯
    稱，必須將上開款項先行匯入丙○○之帳戶，再由丙○○將
    上開款項辦理定期存款。乙○○不疑有他，遂於91年6 月10
    日與丙○○一同前往桃園大湳郵局，將216 萬元匯入丙○○
    在富邦銀行申請之00000000000000帳戶內，丙○○乃以上開
    詐術取得216 萬元之款項。嗣丙○○為取信於乙○○，即將
    上開款項中之16萬元以自己名義向富邦銀行敦南分行辦理儲
    蓄存款（利率為年息百分之2.4 ，存款期間為91年6 月17
    日至92年6 月17日），而領得富邦銀行整存整付儲蓄存款存
    單1 紙；丙○○隨後即於同年6 月18日在桃園縣桃園市○○
    路附近，委由不知情之第三人刻印乙○○之妻「馬蔡寶玉」
    之姓名章戳、以及「貳佰」及「４．２０％」之章戳各1 枚
    後，持上開章戳將存單內原本記載「存款人丙○○、新台幣
    壹拾陸萬元、利率２．４００％」等內容，變造為「經辦人
    丙○○、存款人馬蔡寶玉、新台幣貳佰壹拾陸萬元、利率４
    ．２％」等內容。變造完成之後，丙○○即將上開私文書交
    付予乙○○收執，並告知乙○○屆期可取得9 萬餘元之利息
    ，以博取乙○○之信任。嗣經乙○○表示其每月需要部分利
    息以繳納互助會款後，丙○○遂表示可每月分期給付7500之
    利息，丙○○並自91年6 月25日起至91年12月25日止，共給
    付7 期之利息共52500 元給乙○○，以避免乙○○發覺受騙
    。至於丙○○以自己名義辦理之上開定存，則由丙○○向富
    邦銀行申報掛失存單後，於91年7 月17日辦理解約而領得16
    萬元。
(3)、丙○○未經乙○○、馬蔡寶玉、以及乙○○之女馬靜之同意
    ，即基於行使偽造私文書之概括犯意，先於91年6 月7 日，
    以乙○○為要保人、馬靜為被保險人，在富邦保險公司提供
    之「人壽保險要保書」及「被保險人告知事項」各2 份上分
    別偽造「乙○○」及「馬靜」之簽名各1 枚（總計有4 份文
    件，每份均有偽造之「乙○○」及「馬靜」簽名各1 枚），
    並持以交付給富邦保險公司，用以表示乙○○與馬靜同意要
    保書及被保險人告知事項文件上所載之各項契約條款，而向
    富邦保險公司購買2 份6 年期、保險金額為5 萬元之人壽保
    險。嗣於91年6 月24日，丙○○又偽以要保人乙○○、被保
    險人馬靜之名義，在富邦保險公司提供之「要保書內容變更
    聲明書」2 份上，分別偽造「乙○○」及「馬靜」之簽名各
    1 枚（總計有2 份文件，每份均有偽造之「乙○○」及「馬
    靜」簽名各1 枚），並持以交付給富邦保險公司，用以表示
    乙○○與馬靜同意將上述2 份人壽保險變更為20年期、保險
    金額為20萬元之人壽保險，且改以信用卡扣繳之方式繳款。
    丙○○隨即偽以「乙○○」之名義，在信用卡扣款授權書上
    偽造「乙○○」之簽名1 枚，再持交給富邦保險公司轉呈富
    邦銀行收取，用以表示乙○○同意以其使用之上述富邦銀行
    信用卡，按期扣繳上述2 份人壽保險之保險費（以該信用卡
    墊付保險費之時間、金額，詳如附表一編號1 至3 所示，總
    計金額為94480 元）。丙○○又連續於91年6 月11日，未經
    同意以乙○○為要保人、馬蔡寶玉為被保險人，在富邦保險
    公司提供之「富邦吉利保本投資連結壽險要保書」上偽造「
    乙○○」及「馬蔡寶玉」之簽名各1 枚，並持以交付給富邦
    保險公司，用以表示乙○○與馬蔡寶玉（公訴人誤載為馬葉
    寶秀）同意要保書上所載之各項契約條款，而向富邦保險公
    司購買保險金額為100 萬元之人壽保險，丙○○並自先前詐
    取之216 萬元中，拿取100 萬4 千元用以支付上開保險之保
    險費。嗣因乙○○收到富邦銀行寄送之信用卡帳單，發現有
    支付富邦保險公司之帳款，經向丙○○詢問後，丙○○即諉
    稱要幫乙○○處理上開帳款，丙○○乃向富邦保險公司取得
    1 份「保險契約內容變更／復效申請書」，要求乙○○在上
    開申請書之「要保人簽章欄」內簽名，不知實情之乙○○不
    疑有他，即在該處簽名，簽名後丙○○並在上開「內容變更
    ／復效申請書」之「主契約被保險人欄」內再偽造「馬蔡寶
    玉」之簽名1 枚後，復在上開申請書之變更事項欄內記載「
    提領六十萬元」等文字後，交付給富邦保險公司，用以表示
    乙○○與馬蔡寶玉本人確有變更上述「富邦吉利保本投資連
    結壽險」之契約內容，改為先行解約提領60萬元現金之意思
    ，而均足以生損害於乙○○、馬蔡寶玉、馬靜及富邦保險公
    司。嗣經富邦保險公司將60萬元存入乙○○之帳戶後，丙○○又向乙○○佯稱，該筆款項應交由丙○○代為存入銀行，
    乙○○遂又陷於錯誤，將該60萬元領出後交付給丙○○。
(4)、丙○○與甲○○係認識5 、6 年之鄰居，丙○○一再向甲○○推銷申辦安泰人壽保險股份有限公司（下稱安泰保險公司
    ）之保險與安信銀行之信用卡後，甲○○遂應允丙○○代為
    申辦保險與安信e 卡信用卡，並將
    文件交付給丙○○辦理。丙○○遂承前詐欺取財與行使偽造
    私文書之概括犯意，於92年12月1 日在不詳地點，未經甲○○之同意，即在安信銀行「安信信用卡易通財提兌申請表」
    及「安信獅子卡專用申請書」上偽造「甲○○」之簽名各1
    枚，再連同上開
    以表示甲○○本人同意上開申請表上之各項條款，而向安信
    銀行申請兌領小額貸款6 萬元以及安信獅子卡信用卡；安信
    銀行以為係甲○○本人欲申請貸款及信用卡，經過徵信後認
    為符合標準，遂准予核發，並因此陷於錯誤，核貸6 萬元之
    現金至不知情之甲○○帳戶內，並核發安信獅子卡信用卡1
    張由丙○○收取（卡號0000000000000000，而安信銀行於撥
    款6 萬元後，會按月自上開獅子卡信用卡扣款5 千元，以分
    期償還該6 萬元），均足以生損害於甲○○及安泰銀行。而
    丙○○旋即向不知情之甲○○訛稱：該6 萬元係安泰保險公
    司撥給甲○○用以繳納保險費之款項，甲○○必須將上開款
    項交給丙○○以便代為繳納保險費，甲○○遂因此自銀行領
    取6 萬元之現金交付給丙○○，丙○○即以甲○○之帳戶為
    其遂行詐欺犯行之工具，因此取得向安信銀行詐取之6 萬元
    現金，而丙○○取得該6 萬元後即自行加以挪用。
(5)、又安信銀行經審核後准予核卡，並將安信e 卡信用卡（卡號
    為0000000000000000）寄送給甲○○後，因林美香發現不合
    所需，乃告知丙○○欲將信用卡退還給安信銀行，丙○○乃
    承前行使偽造私文書、詐欺取財與詐欺得利之犯意，向甲○○佯稱會代為將信用卡退還給安信銀行，甲○○遂因此陷於
    錯誤，將上開信用卡交付給丙○○。丙○○並隨即自92年12
    月3 日起至93年3 月12日止，未經甲○○之同意，連續於附
    表二編號2 、3 、5 至15所示之時間，至上開編號所示之特
    約商店，持甲○○上開安信e 卡信用卡佯稱自己即為持卡人
    「甲○○」，將以簽帳消費之方式如數支付價款，而向各該
    特約商店購買商品或服務，使得各該特約商店信以為真而依
    約交付、提供其所購買之商品或服務（其各次施詐之時間、
    特約商店、詐取之物品服務、金額均詳如附表二所示）。於
    每次結帳付款時，丙○○均冒用上開信用卡刷卡，其中在附
    表二編號3 、8 至10各次，係在簽帳單之「商店存根聯」上
    偽簽「甲○○」之簽名1 枚（係以感熱紙之方式，持卡人存
    根聯上並無偽造之簽名），而偽造完成以「甲○○」名義製
    作之簽帳單各1 紙；其餘附表二編號2 、5 至7 、11至15各
    次，則係在1 式2 聯之簽帳單上每聯偽簽「甲○○」之簽名
    各1 枚，而同時偽造完成2 紙以「甲○○」名義製作之簽帳
    單（1 聯為商店存根聯，1 聯為持卡人存根聯）。完成後均
    持交給各該特約商店店員以行使之，用以表示甲○○業已確
    認各該次之交易金額與標的，並將由發卡銀行墊付消費帳款
    之意，總計盜刷之金額為22460 元，均足以生損害於甲○○
    、發卡銀行安信銀行以及各該特約商店。而丙○○並於92年
    12 月10 日及另1 不詳時間，連續偽以「甲○○」之名義，
    在安泰保險公司「保險費自繳申請暨約定書」3 份內（1 份
    為甲○○簽訂之保險契約、1 份為以潘美智名義於92年11月
    18日簽訂之保險契約、另1 份為以李世偉名義於92年12月9
    日簽訂之保險契約）偽造「甲○○」之簽名各1 枚，再持交
    給安泰保險公司轉呈安信銀行收取，用以表示甲○○同意以
    其使用之安信e 卡信用卡，按期扣繳上述3 份保險之保險費
    。而安信銀行並因而陷於錯誤，在附表二編號4 、16、17所
    示之時間，分次以信用卡扣繳之方式，給付安泰保險公司保
    險費共103073元，並因此使不知情之甲○○、潘美智與李世
    偉，取得清償保險費債務之利益。期間丙○○除繳納16389
    元之信用卡消費款項外，其餘款項均未償還。
二、案經桃園縣政府警察局八德分局報告臺灣桃園地方法院檢察
    署檢察官偵查起訴暨移送併辦。
    理  由
一、程序部分：本件被告丙○○所犯係死刑、無期徒刑或最輕本
    刑為三年以上有期徒刑以外之罪，其於準備程序中就被訴事
    實為有罪之陳述，經本院告知簡式審判程序之旨，並聽取被
    告與公訴人之意見後，本院合議庭依刑事訴訟法第273 條之
    1 第1 項規定，裁定由受命法官獨任進行簡式審判程序，合
    先敘明。
二、實體部分：右揭犯罪事實，業據被告丙○○於本院審理時坦
    承不諱，且被告於警、偵訊時亦已坦承大部分之犯行。又被
    害人乙○○除於警、偵訊時就上開被害情節指述詳盡外，並
    於本院審理時到庭證稱：因為被告在富邦銀行門口拉保險及
    拉存款，他有富邦的服務證，一開始的時候，他是叫我買保
    險，我說我不要買，然後他就跟我說他幫我把錢存到富邦的
    定存裡面，一年可以有百分之4.2 的利息，因此我才把錢匯
    給他，讓他幫我存定存。我在91年6 月份從郵局匯了216 萬
    元給被告，我有指定這筆錢是存在富邦銀行作定存，期限1
    年，我有跟他說我不要買任何的保險，也不要買其他任何的
    金融產品，包括股票、基金都不要。後來被告有拿1 份存單
    給我看，跟我說錢已經存到富邦銀行了。我不知道有簽3 份
    保險契約書，我把錢給他的時候，有跟他說我不要買保險。
    被告從來沒有跟馬蔡寶玉或馬靜接觸過，馬蔡寶玉和馬靜也
    沒有同意被告去幫他們辦保險契約。我有請被告幫我辦信用
    卡，信用卡申請下來後，被告有交給我，我本來想要把信用
    卡退回去，就叫被告把信用卡退回去，然後他就拿我的卡片
    去刷卡等語明確。而證人甲○○復於本院審理時到庭證述：
    和被告以前是鄰居，認識5 、6 年了，被告一直打電話來向
    我招攬保險及申請信用卡，後來我有交付
    影本給被告辦理（安信e 卡）信用卡及保險。後來我有拿到
    信用卡，我就打電話跟被告說我不想要這張信用卡，請他退
    回去給銀行，因此我就把所有的文件交給被告，後來帳單寄
    給我，我就問被告，被告說收到帳單之後不要拆，要原封交
    給他，這樣才好報帳，但是我也不知道他要報什麼帳，當時
    我沒有防備之心，結果一直到小姐打電話來催款，我才覺得
    奇怪，我沒有刷卡，而且卡片已經銷燬了，為什麼小姐會跟
    我說有什麼帳款沒有繳，等我發現之後，我才知道有一筆十
    幾萬的信用卡帳款沒有繳。「安信獅子卡專用申請書」與「
    易通財提兌申請表」上的簽名都不是我簽的，這一筆金額被
    告跟我說是安泰保險公司要給我繳保費的款項，然後這筆錢
    匯到我新竹銀行的帳戶裡，被告跟我說如果我沒有領出來的
    話，那他要如何繳保費，因此我才聽他的話去鶯歌農會，從
    我新竹銀行的戶頭裡面提領現金六萬元出來，直接交給被告
    等語在卷（均見本院94年1 月26日審理筆錄）。是證人乙○○、甲○○之證詞既與被告之自白相互吻合，且有富邦銀行
    整存整付儲蓄存款存單存根、富邦銀行存入憑條、富邦銀行
    存摺類存款取款憑條、富邦銀行掛失止付暨補領申請書、富
    邦銀行客戶存提紀錄單、富邦銀行原始之整存整付儲蓄存款
    存單、經被告變造後之富邦銀行整存整付儲蓄存款存單、乙○○匯款216 萬元之郵政跨行匯款申請書、保險單契約內容
    變更批註欄文件、被告之服務證及名片、贓物領據、富邦保
    險公司92年4 月18日92富壽服發字第053 號函暨所附之富邦
    人壽保險契約內容變更／復效申請書、人壽保險要保書、要
    保書內容變更聲明書、富邦吉利保本投資連結壽險要保書、
    富邦銀行信用卡消費明細及帳單、信用卡申請書、信用卡作
    業系統歷史交易明細查詢、財團法人聯合信用卡處理中心92
    年7 月22日（92）聯卡會計字第341 號函暨所附之持卡人消
    費明細帳單及簽帳單影本各1 份（92年度偵字第4134號卷第
    19至33、55至64、66至76、78至88、96至98頁）；卡號為00
    00000000000000號之簽帳單4 張、帳單1 紙及安信銀行94年
    1 月24日（94）安信總字第28號函暨所附安信獅子卡專用申
    請書、消費明細表、安信信用卡易通財提兌申請表各1 份在
    卷可稽（93年度偵字第12865 號卷第2 至4 、23頁）。此外
    ，並有卡號為0000000000000000號之信用卡1 張扣案可資佐
    證，足見被告前開自白確與事實相符。至於乙○○雖於本院
    審理時證稱：富邦人壽保險契約「內容變更／復效申請書」
    上要保人「乙○○」之簽名不是他本人之簽名；但乙○○於
    警詢時業已指認該份文件上之簽名係屬真正（92年度偵字第
    4134號卷第67頁），核與被告供稱：我沒有告訴乙○○那是
    什麼文件，只跟他說那是存款之附加價值，叫他簽名他就簽
    名等語相符。再參酌乙○○於警詢時所為之指認，距離案發
    時間較近，記憶應較為正確深刻，況且上開申請書上之「乙○○」簽名，亦與乙○○當庭書寫之簽名筆跡甚為相似，足
    見上開申請書上之「乙○○」簽名係屬真正，僅係乙○○不
    知該申請書之內容為何，即逕行簽名而已。其次，被告委請
    不知情之第三人刻印之「馬蔡寶玉」章戳，係蓋用在上述儲
    蓄存款存單上代替手寫之「馬蔡寶玉」等字，該等文字在存
    單內僅係作為文書所記載之內容，並非用以表彰上開文書製
    作人之人格同一性，故非偽造之印章，在上開存單上蓋用之
    「馬蔡寶玉」4 字，亦非偽造之印文，附此說明。綜上所述
    ，本件事證明確，被告犯行堪以認定。
三、核被告丙○○所為，係犯刑法第216 條、第210 條之行使偽
    造私文書、行使變造私文書罪，同法第339 條第1 項、第2
    項之詐欺取財罪與詐欺得利罪。被告偽造「乙○○」、「馬
    蔡寶玉」、「馬靜」與「甲○○」簽名之行為，均為偽造簽
    帳單、要保書、聲明書、申請書、授權書等私文書之部分行
    為，而被告偽造、變造前開私文書後復持以行使，其偽造、
    變造之低度行為復為行使之高度行為所吸收，均不另論罪。
    再者，被告於附表一編號4 至30、附表二編號2 、5 至7 、
    11至15所示之各次簽帳消費行為，係同時行使冒用「乙○○
    」或「甲○○」名義製作之二聯簽帳單，衹侵害以「乙○○
    」或「甲○○」名義所製作文書之公共信用性，故僅侵害單
    一社會法益，應僅構成單純一罪。被告先後數次行使偽造私
    文書、詐欺取財與詐欺得利之犯行，均係在緊接之時間內，
    以相同之手法觸犯構成要件相同之罪名，均屬連續犯，應依
    刑法第56條規定，各以一行使偽造私文書、詐欺取財罪與詐
    欺得利罪論，並均依法加重其刑。被告所犯上開行使偽造私
    文書、行使變造私文書、詐欺取財與詐欺得利各罪間，均有
    原因結果之牽連犯關係，應依刑法第55條規定，從一重之行
    使偽造私文書罪處斷。公訴人雖未就被告詐得乙○○上開信
    卡1 張之詐欺取財犯行，被告於事實欄一(3)中行使2 份偽造
    之「被保險人告知事項」文件與1 份偽造之「信用卡扣款授
    權書」文件等行使偽造私文書犯行，以及事實欄一(4)、(5)之
    犯行提起公訴，惟此部分犯行與被告其餘各次行使偽造私文
    書、詐欺取財、詐欺得利之犯行間，具有連續犯之裁判上一
    罪關係，應為起訴效力所及，本院自得併以審理。爰審酌被
    告因積欠地下錢莊債務而週轉不靈，遂萌生犯罪之動機，其
    係利用被害人之信賴關係，詐騙被害人之財產，其手段相當
    惡劣，且其行使偽造私文書及詐欺之次數繁多，詐騙之金額
    亦高，惟其犯罪後已坦承犯行，表示希望能盡快賺錢還給被
    害人，可見其尚有悔意等一切情狀，量處如主文所示之刑。
四、如附表三編號一、二所示各簽帳單中「商店存根聯」上偽造
    之「乙○○」簽名共27枚、「甲○○」簽名13枚，與附表三
    編號三至八所示各份「人壽保險要保書」、「被保險人告知
    事項」、「要保書內容變更聲明書」、「信用卡扣款授權書
    」、「富邦吉利保本投資連結壽險要保書」、「保險契約內
    容變更／復效申請書」上偽造之「乙○○」簽名共9 枚、「
    馬靜」簽名共6 枚、「馬蔡寶玉」簽名共2 枚，以及「安信
    信用卡易通財提兌申請表」、「安信獅子卡專用申請書」與
    「安泰保險公司保險費自繳申請暨約定書」3 份上偽造之「
    甲○○」簽名共5 枚，均屬偽造之簽名，總計有62枚，應依
    刑法第219 條規定宣告沒收。至上述「商店存根聯」40紙，
    以及「人壽保險要保書」、「被保險人告知事項」、「要保
    書內容變更聲明書」、「信用卡扣款授權書」、「富邦吉利
    保本投資連結壽險要保書」、「保險契約內容變更／復效申
    請書」、「安信信用卡易通財提兌申請表」、「安信獅子卡
    專用申請書」與「安泰保險公司保險費自繳申請暨約定書」
    等文件，分別係屬各該特約商店、富邦保險公司、富邦銀行
    、安泰保險公司、安泰銀行所有之物，依法均不得沒收。又
    附表一編號4 至30，以及附表二編號2 、5 至7 、11至15各
    次刷卡消費簽帳單之「持卡人存根聯」，固為被告所有供犯
    罪所用之物，但參酌持卡消費者未必均有保存簽帳單之習慣
    ，況且該等簽帳單既為偽造，為免留存跡證以致犯行敗露，
    被告更必立即撕毀丟棄，佐此二情，堪認上開簽帳單業已滅
    失，自毋庸諭知沒收。再者，附表二編號3 、8 至10各次消
    費，係以感熱紙刷卡簽帳，「持卡人存根聯」上並無偽造之
    簽名，亦無庸沒收。末查，被告變造後之存款存單一紙，以
    及被告委請不知情之第三人刻印之「馬蔡寶玉」、「貳佰」
    及「４．２０％」章戳各1 枚，固屬被告供犯本罪所用之物
    ，但查：上開存單業經被告交付給乙○○以資憑信，而上述
    章戳則於使用後業經被告丟棄而滅失，此分據被告於警、偵
    訊供承無誤，故上開物品已非被告所有之物，或為業已滅失
    之物，爰不予沒收，附此說明。
五、公訴意旨另以：被告丙○○未經乙○○之同意，於91年6 月
    7 日，在富邦保險公司「保險契約內容變更／復效申請書」
    上，偽造「乙○○」之簽名1 枚，因認被告此部分亦涉有刑
    法第217 條第1 項偽造署押之犯行等語。惟按犯罪事實應依
    證據認定之，無證據不得認定其犯罪事實；又不能證明被告
    犯罪者，應諭知無罪之判決，刑事訴訟法第154 條第2 項、
    第301 條第1 項分別定有明文。經查：上開申請書上之「乙○○」簽名，係屬乙○○本人之真正簽名，惟乙○○因時間
    久隔，方於本院審理時誤認上開簽名非其所為等情，已如前
    述。此外，又查無其他積極證據足以證明上開「乙○○」簽
    名係由被告所偽造，揆諸前開法條意旨，本應為被告無罪之
    諭知。但被告此部分之行為如構成犯罪，將與本院前開論罪
    科刑之行使偽造私文書犯行，具有部分行為之吸收關係，而
    構成實質上之一罪，爰不另為無罪之諭知。
據上論斷，應依刑事訴訟法第273 條之1 第1 項、第299 條第1
項前段，刑法第56條、第216 條、第210 條、第339 條第1 項、
第2 項、第55條、第219 條，罰金罰鍰提高標準條例第1 條前段
，判決如主文。
本案經檢察官趙燕利到庭執行職務。
中      華      民      國    94   年   2   月   16   日
                     臺灣桃園地方法院刑事第十一庭
                               法  官  游士珺
上正本證明與原本無異。
如不服本判決，應於送達後十日內，向本院提出上訴狀（應附繕
本）。
                               書記官  陳淑瓊
中　　華　　民　　國　　94　　年　　3 　　月　　1 　　日
附錄：本案論罪科刑法條全文
中華民國刑法第210條
偽造、變造私文書，足以生損害於公眾或他人者，處五年以下有
期徒刑。
中華民國刑法第216條
行使第二百十條至第二百十五條之文書者，依偽造、變造文書或
登載不實事項或使登載不實事項之規定處斷。
中華民國刑法第339條
意圖為自己或第三人不法之所有，以詐術使人將本人或第三人之
物交付者，處五年以下有期徒刑、拘役或科或併科一千元以下罰
金。
以前項方法得財產上不法之利益或使第三人得之者，亦同。
前二項之未遂犯罰之。
